【裁判字號】    97,訴,50
【裁判日期】    970131
【裁判案由】    毒品危害防制條例
【裁判全文】
臺灣高雄地方法院刑事判決                97年度訴字第50號
公  訴  人  臺灣高雄地方法院檢察署檢察官
被      告  乙○○
                      4號
上列被告因違反毒品危害防制條例案件，經檢察官提起公訴（96
年度毒偵字第10559 號），嗣因被告就被訴事實為有罪之陳述，
經本院告知簡式審判程序意旨，並聽取公訴人及被告之意見後，
本院合議庭裁定由受命法官獨任依簡式審判程序審理，判決如下
：
    主  文
乙○○施用第一級毒品，累犯，處有期徒刑拾月，扣案之第一級
毒品海洛因壹包（檢驗前淨重零點零參參公克，檢驗後淨重零點
零貳柒公克）沒收銷燬。
    事  實
一、乙○○前於民國81年間因肅清煙毒條例案件，經本院以81年
    度訴緝字第274 號判決判處有期徒刑3 年2 月確定，又於82
    年間因同條例及違反麻醉藥品管理條例案件，經本院以82年
    度訴字第1262號、82年度易字第2897號判決分別判處有期徒
    刑3 年4 月、5 月確定，並以82年度聲字第1321號裁定就上
    開2 罪之宣告刑定應執行有期徒刑3 年7 月確定，又因懲治
    盜匪條例及肅清煙毒條例案件案件，經本院以85年度訴字第
    2610號、86年度訴字第2592號判決分別判處有期徒刑1 年2
    月、3 年8 月確定，嗣依中華民國96年罪犯減刑條例各減為
    有期徒刑1 年7 月、1 年9 月、7 月、1 年10月，至96年7
    月16日執行完畢出監。另因施用毒品案件，經本院以92年度
    毒聲字第3666號裁定送觀察、勒戒後，經評定為有繼續施用
    毒品之傾向，復經本院以92年度毒聲字第6106號裁定令入戒
    治處所施以強制戒治，於93年7 月7 日執行完畢出監，嗣經
    臺灣高雄地方法院檢察署於93年7 月12日以93年度戒毒偵字
    第780 號不起訴處分確定。詎仍不知戒絕毒癮，明知海洛因
    係毒品危害防制條例第2 條第2 項第1 款所明定之第一級毒
    品，不得持有及施用，仍於前述觀察、勒戒及強制戒治執行
    完畢釋放後5 年內，復基於施用第一級毒品海洛因之犯意，
    於96年11月21日9 時30分許，在高雄縣林園鄉○○區○路旁
    ，以將第一級毒品海洛因摻水置入注射針筒內施打身體之方
    式，施用第一級毒品海洛因1 次。嗣於96年11月23日10時10
    分許，因形跡可疑，為警在高雄縣林園鄉○○○路與工業二
    路口盤查查獲，並扣得其所有供施用毒品所用之海洛因1 包
    （檢驗前淨重0.033 公克、檢驗後淨重0.027 公克），且經
    其同意採尿送驗後呈嗎啡陽性反應，始知上情。
二、案經高雄市政府警察局小港分局報請臺灣高雄地方法院檢察
    署檢察官偵查起訴。
    理  由
一、按本件被告乙○○所犯係死刑、無期徒刑、最輕本刑為3 年
    以上有期徒刑以外之罪，其於準備程序就前揭被訴事實為有
    罪之陳述，經受命法官告知簡式審判程序之旨，並聽取其與
    公訴人之意見後，本院認無不得或不宜改依簡式審判程序進
    行之處，爰依刑事訴訟法第273 條之1 第1 項、第284 條之
    1 ，裁定本件由受命法官獨任進行簡式審判程序，合先敘明
    。
二、訊據被告乙○○對於上揭時、地施用第一級毒品海洛因之事
    實坦承不諱，且被告為警查獲後，於96年11月23日12時59分
    許所採集之尿液，經送驗結果，呈嗎啡陽性反應，此有高雄
    市立凱旋醫院96年12月3 日轉碼編號A00000000 號濫用藥物
    尿液檢驗報告、高雄市政府警察局小港分局辦理毒品案件採
    取尿液對照表各1 份附卷可稽。扣案之疑似海洛因粉末1 包
    ，經送請上開醫院鑑定結果，確含第一級毒品海洛因成份（
    檢驗前淨重0.033 公克，檢驗後淨重0.027 公克），此有上
    開醫院96年12月17日高市凱醫驗字第5722號鑑定書1 紙在卷
    可憑。是被告前揭出於任意性之自白與事實相符，應堪採為
    被告有罪之證據，則被告施用第一級毒品海洛因之犯行，堪
    以認定。
三、被告乙○○前因施用毒品案件，經本院以92年度毒聲字第36
    66號裁定送觀察、勒戒後，經評定為有繼續施用毒品之傾向
    ，復經本院以92年度毒聲字第6106號裁定令入戒治處所施以
    強制戒治，於93年7 月7 日執行完畢出監，嗣經臺灣高雄地
    方法院檢察署於93年7 月12日以93年度戒毒偵字第780 號不
    起訴處分確定，此有臺灣高等法院被告前案紀錄表1 紙在卷
    足參，其於前案觀察、勒戒及強制戒治執行完畢後，5 年內
    再犯本件施用毒品罪之事實，事證明確，應予依法論科。
四、查海洛因係毒品危害防制條例第2 條第2 項第1 款所稱之第
    一級毒品，不得非法持有、施用。核被告乙○○所為，係犯
    毒品危害防制條例第10條第1 項之施用第一級毒品罪。其施
    用第一級毒品前後，持有海洛因之低度行為，應為施用之高
    度行為所吸收，不另論罪。被告前於81年間因肅清煙毒條例
    案件，經本院以81年度訴緝字第274 號判決判處有期徒刑3
    年2 月確定，又於82年間因同條例及違反麻醉藥品管理條例
    案件，經本院以82年度訴字第1262號、82年度易字第2897號
    判決分別判處有期徒刑3 年4 月、5 月確定，並以82年度聲
    字第1321號裁定就上開2 罪之宣告刑定應執行有期徒刑3 年
    7 月確定，又因懲治盜匪條例及肅清煙毒條例案件案件，經
    本院以85年度訴字第2610號、86年度訴字第2592號判決分別
    判處有期徒刑1 年2 月、3 年8 月確定，嗣依中華民國96年
    罪犯減刑條例各減為有期徒刑1 年7 月、1 年9 月、7 月、
    1 年10月，至96年7 月16日執行完畢出監之事實，有臺灣高
    等法院被告前案紀錄表1 份在卷可參，其受有期徒刑之執行
    完畢後，5 年以內故意再犯本件有期徒刑以上之罪，為累犯
    ，應依刑法第47條第1 項之規定，加重其刑。爰審酌被告經
    觀察、勒戒及強制戒治執行完畢後，仍未能戒絕惡習，復再
    次施用第一級毒品，足證前開保安處遇措施已難矯治其惡性
    ，惟念其於犯罪後坦承犯行及所犯為自戕行為等一切情狀，
    量處如主文所示之刑，以資懲儆。扣案之第一級毒品海洛因
    1 包（檢驗前淨重0.033 公克，檢驗後淨重0.027 公克），
    屬查獲之第一級毒品，爰依毒品危害防制條例第18條第1 項
    前段規定，不問屬於犯人與否，均予宣告沒收銷燬之。至於
    鑑驗耗損之第一級毒品海洛因，既已滅失，爰不再行諭知沒
    收銷燬。
據上論斷，應依刑事訴訟法第273 條之1 第1 項、第284 條之1
、第299 條第1 項前段，毒品危害防制條例第10條第1 項、第18
條第1 項前段，刑法第11條前段、第47條第1 項，判決如主文。
本案經檢察官甲○○到庭執行職務。
中    華    民    國    97    年    1     月    31    日
                  鳳山刑事第一庭      法  官  林芳華
以上正本證明與原本無異。
如不服本判決應於收受本判決後10日內向本院提出上訴書狀，並
應敘述具體理由，如未敘述上訴理由者，應於上訴期間屆滿後20
日內補提理由書狀於本院（均須按他造當事人之人數附繕本）「
切勿逕送上級法院」。
中    華    民    國    97    年    1     月    31    日
                                      書記官  黃靖媛
附錄本案論罪科刑法條
毒品危害防制條例第10條第1項
施用第一級毒品者，處 6 月以上 5 年以下有期徒刑。


司法院資訊處製作；財團法人民間司法改革基金會備份。
